---
title: "Arbeitaufträge des FF auf den 24.04.2018"
output: 
  html_document: 
    theme: lumen
    toc: true
    toc_float: true
    css: /Users/samuelmerk/Documents/Style/my_html_document.css
---

## Ziel der Aufgaben
Sie

* üben den Datenimport in R,
* wiederholen die Basics der einfachen Regressionsanalyse,
* wiederholen die Regressiondiagnostik zur Inferenzstatistik der einfachen Regressionsanalyse und
* verschaffen sich einen ersten Eindruck von Random-Intercept-Modellen mit `lmer()`.




## Herunterladen der Daten
Für die folgenden Aufgaben brauchen Sie Daten. 
Aufgaben XX beziehen sich auf die Daten des ALLBUS2016 (Vollversion): Diese können Sie [hier](https://www.gesis.org/allbus/download/download-querschnitte/) herunterladen. Dazu müssen Sie sich registrieren.

Damit Sie die Syntax der gestuften Lösungshilfen verwenden können, nennen Sie bitte das file in _ALLBUS2016.sav_ um und speichern es in Ihrem Workingdirectory (also dort wo ihr RStudio-Projekt, das sie gerade verwenden auch gespeichert ist).

Auf meinem [Github-Repo zur Veranstaltung](https://github.com/sammerk/FF) finden unter der heutigen Sitzung im Ordner `data` außerdem den Fragebogen und das Codebook zum ALLBUS2016. Anhand dieser können sie die Zuordnungen $Frage \Longleftrightarrow Variablenname$ sowie $Antwort \Longleftrightarrow Variablenausprägung$ vornehmen.

Ebenfalls [dort](https://github.com/sammerk/FF) finden Sie den Datensatz für Aufgabe XX.

## Aufgaben zur Übung

## Aufgabe 1: Lebenszufriedenheit {.tabset}

### Aufgabenstellung
<font color="#a51e41">Wie stark unterscheiden sich Menschen aus den alten und neuen Bundesländern _(Variable `eastwest`)_ in ihrer Lebenszufriedenheit _(Variable `ls01`)_? Suchen Sie eine Lösung mithilfe einfacher Regressionsanalyse</font>

### Lösungshilfe 1
Abhängige Variable: Lebenszufriedenheit
Unabhängige Variable: alte/neue Bundesländer

### Lösungshilfe 2
`ls01` kann man als metrisch ansehen

### Lösungshilfe 3
`ls01` ist eher nicht normalverteilt.
```{r}
library(haven) # für spss-Datei-Import
ALLBUS2016 <- read_spss("ALLBUS2016.sav")

hist(ALLBUS2016$ls01) 

library(tidyverse)  # für ggplot
ggplot(ALLBUS2016, aes(x=ls01)) + geom_histogram()
```

### Lösungshilfe 4
Also kein Cohen's!
Möglich wären ordinale Dominanzstatistiken, das wäre aber keine Regression
```{r}
library(effsize) # für Vargha's A

## Da Daten in long-form sind nehmen wir effsize::VD.A,
## da diese Funktion eine Formeleingabe erlaubt.

### `as.factor()` ist notwendig, da eastwest nach dem Import
### die Klasse "Labbeled double" hat.

VD.A(ls01 ~ as.factor(eastwest), data = ALLBUS2016)

# Für die deskriptiven Daten
ALLBUS2016%>%
  group_by(eastwest)%>%
  summarize(meanls01 = mean(ls01, na.rm = T))

# Für einen Plot
ggplot(ALLBUS2016, aes(x=ls01, fill = as.factor(eastwest))) + geom_bar(position="dodge")
```

### Lösungshilfe 5
Als Regressionsmodell
```{r}
reg_mod <- lm(ls01 ~ as.factor(eastwest), data = ALLBUS2016)

# für die deskriptiv Statistik:
print(reg_mod)

# für die Inferenzstatistik:
summary(reg_mod)  # Was bedeuten die p-Werte der t-Tests und des F-Tests?

# für schöne Tabellen:
stargazer::stargazer(reg_mod, type = "text")

```



## Aufgabe 2: Glücklichere Besserverdiener\*innen? {.tabset}

### Aufgabenstellung
<font color="#a51e41">Wie hängen Lebenszufriedenheit _(Variable `ls01`)_ und Nettoeinkommen _(Variable `di01a`)_ zusammen? Untersuchen SIe anhand von Regressionmodellen und diagnostizeren Sie, inwiefern die Annahmen der Inferenzstatistik gültig sind.</font>

### Lösungshilfe 1
Abhängige Variable: Lebenszufriedenheit
Unabhängige Variable: Nettoeinkommen

### Lösungshilfe 2
Beide Variablen sind intervallskaliert

### Lösungshilfe 3
Die Korrelation = "einfache lineare Regression mit standardisierten Variablen" kann die Frage beantworten.
```{r}
## Zunächst brauchen wir einen Datensatz,
## der nur die beiden Variablen und
## keine Missings enthält ...

data_A4_narm <- ALLBUS2016%>%
  select(di01a, ls01)%>%
  na.omit(.)

summary(lm(scale(ls01) ~ scale(di01a), data = data_A4_narm))

## plot zur Validierung der Linearitätsannahme
ggplot(ALLBUS2016, aes(di01a, ls01)) + geom_jitter() + stat_smooth(method = "lm", se = F) + geom_smooth(color = "red", se = F)

```

### Lösungshilfe 4
Plots zur Diagnostik der Inferenzstatistik erhält man wie folgt:
```{r}
## Zunächst brauchen wir einen Datensatz,
## der nur die beiden Variablen und
## keine Missings enthält ...
data_A4_narm <- ALLBUS2016%>%
  select(di01a, ls01)%>%
  na.omit(.)

# Plot der Diagnostik
plot(lm(scale(ls01) ~ scale(di01a), data = data_A4_narm))

# Die Verletzung der Heteroskedastizität wird auch schon im Scatterplot deutlich:
ggplot(ALLBUS2016, aes(di01a, ls01)) + geom_jitter() + stat_smooth(method = "lm", se = F) + geom_smooth(color = "red", se = F)
```


## Aufgabe 3: Verweildauern bei Unterrichtsqualitätsrückmeldungen {.tabset}

### Aufgabenstellung
<font color="#a51e41">Modellieren Sie den Zusammenhang zwischen Informativität und Verweildauer mithilfe eines Regressionsmodells. Welche Annahmen sind verletzt?</font>

### Lösungshilfe 1
Abhängige Variable: Verweildauer
Unabhängige Variable: Informativität


### Lösungshilfe 2
Die Schätzung:
```{r}
# Datenimport
library(tidyverse)
data_Informativitaet <- read_delim("https://raw.githubusercontent.com/sammerk/FF/master/Sitzung_18_04_25/data/data_Informativitaet.csv", 
                                   delim = ";", escape_double = FALSE, trim_ws = TRUE)
# Modellierung
lm(v_dauer_t_pp ~ Informativitaet, data = data_Informativitaet)
```

