---
title: "Codebook zu: `daten_Informativitaet.csv`"
output: 
   html_document:
         css: /Users/samuelmerk/Documents/Style/my_html_document.css
   
---


## Kontext
Der Datensatz stammt aus einem Experiment, indem sich Lehkräfte (fragebogenbasiert erhobene) Rückmeldungen zu Unterrichtsqualität in einem Onlineportal abrufen können.  
Dabei können die Lehrkräfte wählen, welche statistischen Kennwerte/graphischen Darstellungen sie sehen möchten.

### Variablen
* `PID` kodiert die Lehrkraft
* `v_dauer_pp` beschreibt wie lange eine Lehrkraft die `Bewertete_Statistik` betrachtet hat
* `Informativität` ist Ergebnis einer likertskalierten Selbstauskunft mit den Polen "1 = gar nicht informativ" und "6 = sehr informativ"

Die Daten können mit folgendem Code importiert werden, wenn das file vorher lokal gespeichert wurde.
```{r, eval=FALSE}
library(readr)
data_Informativitaet <- read_delim("YOUR_PATH_TO/data_Informativitaet.csv", 
    ";", escape_double = FALSE, trim_ws = TRUE)
```

Die Daten können auch direkt aus dem Netz gezogen werden, via
```{r, eval = F}
library(tidyverse)
data_Informativitaet <- read_delim("https://raw.githubusercontent.com/sammerk/FF/master/Sitzung_18_04_25/data/data_Informativitaet.csv", 
                                   delim = ";", escape_double = FALSE, trim_ws = TRUE)
```

